---
title: "Mapa de registros *Myozetets cayanensis*"
author: "Juan Camilo Rios-Orjuela, Juan Felipe Escobar-Calderón"
date: "14/01/2021"
output: html_document
---

```{r setup, include=FALSE}
knitr::opts_chunk$set(echo = TRUE)
library(leaflet,quietly = TRUE )
library(tidyverse, quietly = TRUE)
bd=read_csv("Muestreo_Datos_Todos.csv" )

```

A continuación encontrará un mapa interactivo con todos los  especimenes usados para el desarrollo de la tesis de maestría "Revisión taxonómica de una especie neotropical ampliamente distribuida: el complejo *Myozetets cayanensis* (Linneaus, 1766)(Aves: Tyrannidae)" presentada por Juan Camilo Rios-Orjuela. Cada marcador en el mapa representa un especimen  utilizado, para obtener información adicional (Localidad, Museo o Base de datos de origen, tipo de datos, etc.), haga click en el marcador. Este mapa fue desarrollado utilizando el paquete *Leaflet* (Cheng, Karambelkar  and Xie, 2021)
```{r  echo=FALSE, warning=FALSE }

colnames(bd)=c("nc","ssp", "UTO", "id", "col", "pais", "Estado", "loc", "lat", "long", "typ")
leaflet(bd) %>% addTiles() %>% 
  addCircleMarkers(lng = ~long, lat = ~lat , radius = 4, fillColor = ~typ, color= ~typ,
             popup = ~paste0("Subespecie: ",ssp,
                            "<br/> UTO: ", UTO,
                            "<br/> Origen: ", col,
                            "<br/> Id: ", id,
                            "<br/> País: ", pais,
                            "<br/> Estado: ", Estado,
                            "<br/> Localidad:", loc,
                            "<br/> Tipo: ", typ))


```


